臺灣臺南地方法院刑事判決　　　　　　　94年度易字第1085號
公　訴　人　臺灣臺南地方法院檢察署檢察官
被　　　告　壬○○
　　　　　　庚○○
　　　　　　辰○○
　　　　　　己○○
共　　　同
選任辯護人　蘇正信律師
　　　　　　蔡進欽律師
　　　　　　蔡弘琳律師
被　　　告　巳○○
　　　　　　戊○○
　　　　　　子○○
上　一　人
選任辯護人　彭大勇律師
　　　　　　林士龍律師
上列被告因賭博案件，經檢察官提起公訴（93年度偵字第5321號
、94年度偵字第9291號、第13930號），本院判決如下：
    主  文
壬○○、庚○○、辰○○、己○○共同意圖營利，聚眾賭博，各
處有期徒刑陸月，如易科罰金，均以銀元參佰元即新臺幣玖佰元
折算壹日。扣案麻將壹袋沒收。被訴違反公司法部分均無罪。
巳○○共同意圖營利，聚眾賭博，處有期徒刑參月，如易科罰金
，以銀元參佰元即新臺幣玖佰元折算壹日。扣案麻將壹袋、撲克
牌伍佰零伍副、籌碼貳袋、紙牌籌碼壹袋、天九牌貳副、骰子壹
袋、仟元玩具便條鈔票壹袋、計分表壹袋、計分帳表壹袋、監視
器伍個、監視器銀幕肆個、無線對講機柒具及賭資貳佰捌拾貳萬
玖仟捌佰元，均沒收。
戊○○無罪。
子○○無罪。
    事  實
一、壬○○、庚○○、辰○○、己○○、寅○○（本院另行審理
    ）、戊○○（業經本院九十四年度簡字第二０六四號判處有
    期徒刑五月確定）等人共同基於意圖營利，供給賭博場所及
    聚眾賭博之犯意聯絡，自民國九十二年初至九十二年十月間
    某日止，推由戊○○出名租用臺南市○○路二三九號五樓作
    為賭博場所，供不特定多數人在該處賭博麻將，約定以新臺
    幣（下同）二千元至五千元為一底，自摸一次抽五百元，所
    得之抽頭金記入以「凱悅」為名之帳簿內，並以定期分紅或
    以個人開銷報帳抵付現金等方式獲取利益。嗣於九十三年五
    月十五日凌晨一時四十分經警前往上址執行搜索，當場查獲
    附表一、二所示物品，始知悉上情。
二、辛○○（綽號：雷公，通緝中）夥同巳○○（綽號：豆腐）
    、丙○○（綽號：沛倫，業經本院判處有期徒刑六月）、乙○○（綽號：吳松，業經本院判處有期徒刑六月）、甲○○
    （綽號：阿育，本院另行審理）、丁○○（業經本院判處有
    期徒刑三月）、卯○○（綽號：尼上，業經本院判處有期徒
    刑六月）、癸○○（綽號：阿聰、昌，業經本院判處有期徒
    刑三月）及戊○○（業經本院九十四年簡字第二０六四號判
    決有期徒刑五月）等人，共同基於意圖營利，供給賭博場所
    及聚眾賭博之犯意聯絡，於九十三年四月初至同年五月十五
    日止，租用臺南市○○區○○路二三九號五樓，供不特定多
    數人在該處賭博，以天九牌（俗稱黑子或黑粒子）、撲克牌
    （俗稱十三支）、麻將牌等不同賭具供各賭客輸贏，天九牌
    玩法係押三千元贏者抽一百元，撲克牌係一注五百元，一副
    牌抽七千五百元，麻將係一底一千元，一台二百元，自摸抽
    四百，四圈共抽一千六百元營利。由辛○○擔任現場負責人
    ，丙○○負責記帳，乙○○負責洗牌、疊牌及抽頭錢，卯○○、子○○邀集賭客、甲○○負責招待賭客，巳○○負責場
    內打掃及飲料遞送，丁○○、癸○○負責監視場內外之動態
    以防被查獲，召集己○○、潘秋合、劉淑敏、張德進、陳建
    宏、楊明宗、葉進財、張躍獻、陳賜鴻、李政翰、陳正男、
    詹清財、郭家慧、葉清略、李才元等不特定人前往參與辛○○賭場賭博之職業性大賭場。嗣經臺灣臺南地方法院檢察署
    檢肅黑金專組主任檢察官指揮專組人員、刑事警察局南部打
    擊犯罪中心偵八隊、台南市警察局第二分局持本院核發之搜
    索票於九十三年五月十五日凌晨一時四十分前往上址執行搜
    索，當場查獲上情及在現場聚集潘秋合、劉淑敏、張德進、
    陳建宏、楊明宗、葉進財、張躍獻、陳賜鴻、李政翰、陳正
    男、詹清財、郭家慧、葉清略、李才元（以上均經本院簡易
    處刑）等十五人正參與各項之賭博，並扣得如附表一、二所
    示之賭具、帳冊及賭資二百八十二萬九千八百元（起訴書所
    載查扣現金部分，其中查扣葉清略現金應更正為五千元；潘
    秋合現金應更正為九萬零九百元；查扣巳○○、子○○、午
    ○○等人所有之現金均應扣除）等。
    理  由
壹、被告壬○○、庚○○、辰○○、己○○被訴賭博罪部分：
一、按被告以外之人於審判外之言詞或書面陳述，除法律有規定
    者外，不得作為證據，刑事訴訟法第一百五十九條第一項定
    有明文。共犯壬○○、寅○○及證人辛○○於警詢之證詞及
    證人辛○○、丙○○、施政男於偵查中未經具結之陳述，均
    屬審判外之陳述，且為被告壬○○、庚○○、辰○○、己○○等否認，自無證據能力，合先敘明。
二、訊據被告壬○○、庚○○、辰○○、己○○均矢口否認有何
    意圖營利供給賭博場所及聚眾賭博犯行，被告壬○○、辰○○各辯稱：並無參與麻將賭博；被告庚○○、己○○則辯以
    ：渠等僅在前開地點湊桌打麻將，並無賭博情事云云。惟查
    ：(一)證人丙○○於本院審理時證稱：辛○○接手經營賭場之
    前，伊曾陪辛○○前往該處打麻將一、二次，當時有庚○○
    、己○○共同參與打麻將等語，核與證人戊○○於本院審理
    時證述伊於九十三年十月十九日檢察事務官詢問時陳述被告
    庚○○、寅○○、己○○等人會在該處打麻將，並以二千元
    底二百元一台計算輸贏乙節，係因伊自己也下場參與，方才
    知悉等節大致相符，並有附表一所示物品扣案可證。此外，
    由扣案之「客輸贏表」所載「客戶」山程、處長、小強、春
    哥等人之輸贏數額，顯見上開時地確實有被告壬○○、庚○○、辰○○、己○○以外之不特定人前往該處聚打麻將，並
    詳細紀錄前往該處參與打麻將者所生各項麻將支出、收入等
    費用明細。(二)被告壬○○於警詢中自承：看過庚○○、己○○、寅○○及他們的朋友在現場玩麻將，我只知道他們玩約
    二千元至五千元底，有抽頭；抽頭金由我管理，歸公司所有
    ；自摸一次抽五百元；「暫收款」表格，此表示當時賭客到
    公司來打麻將所支出的帳單，是我所記載沒錯等語（見臺灣
    臺南地方法院檢察署九十三年度偵字第五三二一號卷第一三
    四、一三五頁）；被告庚○○於偵查中，經檢察官提示扣案
    之「曹董私帳明表」後，表示該表係紀錄打麻將之情形（同
    上偵卷第一七六頁）；於警詢中亦供稱：扣案所示帳冊其上
    記載「曹董」是伊、「劉總」是寅○○、「翁董」是己○○
    、「副總」是壬○○、「鳳山」是伊職員辰○○等語（同上
    偵卷第一四０頁）。足見扣案帳冊所載內容，確實與被告壬○○、庚○○、辰○○、己○○等人有關。(三)復參以扣案之
    「凱悅公司九十二年一月份員工薪資表」載有被告寅○○
    、壬○○等人之薪資明細（見該署九十四年度偵字第九二九
    一號偵卷第八八頁）、「盈餘分配表- 92年3月第2期」所
    列股東「翁董」、「曹董」、「美訓」、「秀雲」等人分配
    盈餘股數（見該署九十三年度偵字第五三二一號卷第七六頁
    ）、「資本主投資-凱悅」所列被告壬○○、庚○○、辰
    ○○、己○○、寅○○等人之投資比例及金額（同上卷第七
    十頁）、詳載扣案轉帳傳票、現金收入傳票、現金支出傳
    票等會計憑證之帳簿明細，其中載有「麻將Ａ入二圈」同列
    之「借方」載有四千元多筆；「麻將Ａ入四圈」同列之「借
    方」載有八千元；「麻將Ａ入十圈」同列之「借方」載有二
    萬元不等；「麻將費用」同列之「貸方」載有數千不等金額
    之紀錄（見該署九十四年度偵字第九二九一號卷第十四、十
    五頁），其他收入如「籌碼（賣）」項亦分別記載「麻Ａ收
    入」各筆金額（同卷第三二頁），此外，「神田日本料理（
    春、處長、翁董）」、「股東聚餐」、「曹總奠儀」等交際
    費、「翁董後援會」、「水電費」、「租金（OFFICE )」、
    「應付薪資」等費用均載明於現金簿內（見附卷之現金簿）
    ，由前項帳簿明細可知，顯見被告壬○○、庚○○、辰○○
    、己○○等人於該處聚集不特定人打麻將，各項收入支出包
    括該處租金、水電費用、人事費用及麻將收入均記載於「凱
    悅公司帳簿內」。則以「凱悅」為名之賭場如無抽頭金等收
    入來源，前項開支如何報帳？顯見該帳簿所記載者，即為被
    告壬○○、庚○○、辰○○、己○○等人共同經營賭場之營
    運狀況。綜上證據以觀，被告壬○○、庚○○、辰○○、己○○等人顯然提供臺南市○○路二三九號五樓作為賭博場所
    ，供不特定多數人在該處賭博麻將，並以抽頭金列入「凱悅
    公司」收入，公司收入扣除各項水電、人事費用及租金後，
    按期依各被告投資比例分配盈餘，被告等人並得以個人支出
    費用報抵公帳等節，應堪認定。雖被告壬○○等人於本院審
    理時否認前供，辯稱係朋友私下玩玩，贏錢的人拿錢出來請
    客，大家一起消費掉；玩麻將的人借支之暫墊款才會記載於
    「暫收款」云云，查如僅是當次贏錢之人提供資金由大家聚
    餐用，何須大費周章紀錄傳票，並按月記載帳簿名冊？如私
    下聚會打麻將，何以有薪資支出、盈餘分配？且如係個人輸
    贏之款項，為何要支付該處租金、水電費用、人事費用甚至
    「翁董後援會」等費用？顯然被告等人所為辯詞並不足取。
    本案事證明確，被告壬○○、庚○○、辰○○、己○○犯行
    洵堪認定。
三、論罪科刑：
  (一)查被告壬○○、庚○○、辰○○、己○○等人意圖營利，提
    供處所作為賭博場所並聚眾賭博，核其所為，係犯刑法第二
    百六十八條前段之意圖營利供給賭博場所罪及同條後段之意
    圖營利聚眾賭博罪，另被告庚○○、己○○身兼賭客身分與
    其他賭客同在公眾得出入之場所對賭財物，則係犯刑法第二
    百六十六條第一項前段之普通賭博罪。
  (二)按刑事法若干犯罪行為態樣，本質上原具有反覆、延續實行
    之特徵，立法時既予特別歸類，定為犯罪構成要件之行為要
    素，則行為人基於概括之犯意，在密切接近之一定時、地持
    續實行之複次行為，倘依社會通念，於客觀上認為符合一個
    反覆、延續性之行為觀念者，於刑法評價上，即應僅成立一
    罪。學理上所稱「集合犯」之職業性、營業性或收集性等具
    有重複特質之犯罪均屬之，例如經營、從事業務、收集、販
    賣、製造、散布等行為概念者是（最高法院九十五年度臺上
    字第一０七九號判決意旨參照）。而關於意圖營利供給賭博
    及聚眾賭博並與賭客對賭之犯罪型態，具有高度之反覆實施
    性，顯然具有「集合犯」反覆性及延續性之特徵，如將各次
    行為在刑法上逐一評價並分別論處罪刑，恐與刑罰過度評價
    禁止原則相悖，並與憲法所揭櫫之比例原則有違，是應視其
    具體情形論以「構成要件之行為單數」，而為「集合犯」，
    僅受一次之刑法評價，即為已足。準此本案被告壬○○、庚○○、辰○○、己○○等人自九十二年一月某日起至同年十
    月某日止，在上址供給賭博場所聚眾賭博麻將，且被告庚○○、己○○並參與賭博，以此方式營利，犯罪行為甚屬密集
    、反覆，揆諸前揭說明，應認被告上揭犯行係屬「集合犯」
    之性質，就其所犯上述三罪，應各別論以一罪。
  (三)被告壬○○、庚○○、辰○○、己○○等人於上開期間供給
    賭博場所，聚眾賭博，被告庚○○、己○○並參與賭博，均
    係基於一個賭博犯意之決定，而為達成同一犯罪之各個舉動
    ，應屬法律概念之一行為，被告庚○○、己○○以一行為而
    同時觸犯上述三罪名；被告壬○○、辰○○以一行為而同時
    觸犯上開二罪名，均為想像競合犯，各應依刑法第五十五條
    之規定，從情節較重之意圖營利聚眾賭博罪處斷。
  (四)爰審酌被告壬○○、庚○○、辰○○、己○○等聚眾賭博，
    且依扣案帳冊記載，被告等人經營賭場期間不短，嚴重破壞
    社會善良風俗，且助長驕奢僥倖風氣，殊為不該，犯後猶否
    認犯行，態度不佳等一切情狀，量處如主文所示之刑，並均
    諭知易科罰金之折算標準。另被告壬○○、庚○○、辰○○
    、己○○行為後，刑法第四十一條第一項前段易科罰金之規
    定業已修正變更，新法規定：「犯最重本刑為五年以下有期
    徒刑以下之刑之罪，而受六個月以下有期徒刑或拘役之宣告
    者，得以新臺幣一千元、二千元或三千元折算一日，易科罰
    金。」但依據舊法及修正前罰金罰鍰提高標準條例第二條前
    段（現已刪除）規定，被告行為時易科罰金折算標準，應以
    銀元三百元折算一日，經折算為新臺幣後，應以新臺幣九百
    元折算為一日。比較修正前後之易科罰金折算標準，當以修
    正前之規定，較有利於被告，則應依刑法第二條第一項前段
    規定，適用修正前刑法第四十一條第一項前段規定，定其折
    算標準。
  (五)扣案附表一所示物品，其中如附表一編號１所示麻將一袋之
    賭博器具，業據證人丙○○到庭證稱：係前手即被告壬○○
    等人遺留者等語，堪認被告等人係以扣案之物品賭博麻將，
    自應依刑法第二百六十六條第二項規定，宣告沒收。另附表
    一所示其他帳冊、帳單、記事簿、聯絡簿等物尚難認係供本
    件犯罪所用之物，爰不另為沒收之諭知。
  (六)公訴意旨另以被告壬○○、辰○○尚涉有普通賭博罪嫌云云
    ，惟查，被告壬○○、辰○○均否認有參與麻將賭博犯行，
    復查無其他積極證據足資證明被告壬○○、辰○○有普通賭
    博犯行，原應為無罪之諭知，惟公訴意旨認此部分與前開有
    罪部分有裁判上一罪關係，爰不另為無罪之諭知，附此敘明
    。
貳、被告巳○○被訴賭博罪部分：
一、前開犯罪事實，業據被告巳○○於偵查中、本院審理時坦承
    不諱，核與同案被告丙○○、丁○○、卯○○、乙○○、癸○○於偵查中及本院準備程序、審理時之供述及同案被告辛○○於警詢供述內容一致，並與證人即當日前往賭博之賭客
    張德進、楊明宗、葉進財、陳建宏、張躍進、李才元、詹清
    財、陳正男於警詢中之證述相符，復有扣案如附表二所示物
    品及現場照片數張在卷可證，被告巳○○自白核與事實相符
    ，堪以認定。
二、核被告巳○○所為，係犯刑法第二百六十八條之意圖營利供
    給賭博場所罪及意圖營利聚眾賭博罪。被告巳○○與同案被
    告丙○○、丁○○、卯○○、乙○○、癸○○與辛○○就所
    犯刑法第二百六十八條之意圖營利供給賭博場所罪及意圖營
    利聚眾賭博罪間，有犯意聯絡及行為分擔，應論以共同正犯
    。上開被告巳○○在上址供給賭博場所聚眾賭博，以此方式
    營利，犯罪行為甚屬密集、反覆，揆諸前揭說明，應認被告
    巳○○上揭犯行係屬「集合犯」之性質，就其所犯上述二罪
    ，應各別論以一罪；渠等所犯意圖營利提供賭博場所罪及意
    圖營利聚眾賭博罪二罪，係一行為觸犯二罪名，為想像競合
    犯，應依刑法第五十五條之規定，從一重之聚眾賭博罪處斷
    。爰審酌被告巳○○聚眾賭博，且依查獲賭客人數及扣案帳
    冊記載，被告巳○○等人經營賭場規模不小，嚴重破壞社會
    善良風俗，且助長驕奢僥倖風氣，殊為不該，惟被告巳○○
    犯後已坦認犯行，態度良好等一切情狀，量處如主文所示之
    刑，並均諭知易科罰金之折算標準。
三、當場扣得如附表二所示物品其中撲克牌五百零五副、麻將一
    袋、籌碼二袋、紙牌籌碼一袋、天九牌二副、骰子一袋等賭
    博器具及賭檯上之賭資共二百八十二萬九千八百元，應依刑
    法第二百六十六條第二項規定，宣告沒收。另扣案之仟元玩
    具便條鈔票一袋、計分表一袋、計分帳表一袋、監視器五個
    、監視器銀幕四個、無線對講機七具，為被告辛○○所有，
    供犯本案之用，業據被告辛○○、丙○○供明在卷，應依刑
    法第三十八條第一項第二款宣告沒收。至警方於被告巳○○
    身上扣得之現金十一萬一千四百元，據證人即當日現場執行
    搜索之員警薛由慶證述：搜索當時確實有從在場人身上查獲
    現金，至於有無自被告巳○○身上扣得現金，並無印象等語
    ，此外，並無任何現存資料如錄影光碟等，得以證明被告巳
    ○○被扣得之現金十一萬一千四百元為當場在賭檯或兌換籌
    碼處之財物，是以，上開扣得之現金自應發還；另經營帳冊
    、帳單、記事簿、聯絡簿等物尚難認係供本件犯罪所用之物
    ，爰均不另為沒收之諭知。
參、被告壬○○、庚○○、辰○○、己○○及戊○○被訴違反公
    司法部分：
一、公訴意旨以被告壬○○、庚○○、辰○○、己○○及戊○○
    等人於九十一年間起租用臺南市○○區○○路二三九號五樓
    為營業場所，並集資以未經登記之凱悅旅遊公司名義，經營
    召團至菲律賓蘇比克灣賭博營利之業務，因認被告壬○○、
    庚○○、辰○○、己○○及戊○○等人違反公司法第十九條
    第二項之規定等語，固提出證人壬○○及庚○○與偵查中之
    證詞及如附表一所示之物品為證。
二、按被告以外之人於審判外之言詞或書面陳述，除法律有規定
    者外，不得作為證據，刑事訴訟法第一百五十九條第一項定
    有明文。共犯壬○○、寅○○於警詢之證詞及共犯辛○○、
    丙○○、施政男於偵查中未經具結之陳述，均屬審判外之陳
    述，且為被告等否認，自無證據能力，合先敘明。
三、次按犯罪事實應依證據認定之，無證據不得推定其犯罪事實
    ；不能證明被告犯罪者，應諭知無罪之判決，刑事訴訟法第
    一百五十四條、第三百零一條第一項分別定有明文。又事實
    之認定，應憑證據，如未能發現相當證據，或證據不足以證
    明，自不能以推測或擬制之方法，以為裁判基礎，最高法院
    四十年臺上字第八六號著有判例可資參照。且認定犯罪事實
    所憑之證據，雖不以直接證據為限，間接證據亦包括在內，
    然無論直接或間接證據，其為訴訟上之證明，須於通常一般
    之人均不致於有所懷疑，而得確信其為真實之程度者，始得
    據之為有罪之認定，倘其證明尚未達到此一程度，而有合理
    性懷疑之存在時，即無從為有罪之認定，此亦有最高法院七
    十六年臺上字第四九八六號判例可資參照。
四、本件公訴人認被告壬○○、庚○○、辰○○、己○○及戊○○等人涉有公司法第十九條之罪嫌，係以證人壬○○及庚○○與偵查中之證詞及如附表一所示之物品，為其論據。訊據
    被告壬○○、庚○○、辰○○、己○○及戊○○等人均堅決
    否認有何違反公司法第十九條之犯行，辯稱：渠等並未以凱
    悅公司名義召團至國外賭博等語。
五、按公司法第十九條第一項規定：「未經設立登記，不得以公
    司名義經營業務或為其他法律行為。」，該條目的，鑑於公
    司經營之良窳，除與股東利益息息相關外，亦牽涉公司員工
    、債權人、消費者及往來廠商等利害關係人之利益，從而從
    公共利益之角度，政府有必要加以適度之監控，以確保其適
    法經營，方職令人民或團體必須先設立登記後，方得以公司
    名義經營業務或為其他法律行為。因此，該條所定公司「經
    營業務」或為「其他法律行為」前應先登記，前提仍在於從
    事之業務或與他人所生之法律行為，必須是合法行為，是被
    告壬○○、庚○○、辰○○、己○○及戊○○等人如以「凱
    悅公司」名義參與國外賭博，或以「凱悅公司」名義設立賭
    場，本屬違法行為，自無「合法登記」之可能，亦即前項情
    形並無違反公司法第十九條之餘地。縱使公訴人起訴被告壬○○、庚○○、辰○○、己○○及戊○○等人係以「凱悅公
    司」名義召團赴國外旅遊，渠等未經登記即以「凱悅公司」
    從事招攬國外旅遊業務等節。然從扣案如附表二證物，並無
    相關出團之資料，亦即就召團赴國外旅遊之行為人、起迄日
    、目的地、團員之組成、收費等營利內容，均未見公訴人舉
    證證明，自難以違反公司法第十九條之罪名相繩。復查無其
    他積極證據證明被告壬○○、庚○○、辰○○、己○○及戊○○等人以「凱悅公司」名義對外營業或從事法律行為等違
    反公司法第十九條之犯行，揆諸前揭之說明，自應為被告壬○○、庚○○、辰○○、己○○及戊○○此部分無罪之諭知
    。
肆、被告子○○被訴賭博罪部分：
一、公訴意旨以被告子○○與辛○○、巳○○、丙○○、乙○○
    、甲○○、丁○○、卯○○、癸○○及戊○○等人共同基於
    意圖營利，供給賭博場所及聚眾賭博之犯意聯絡，於九十三
    年四月初至同年五月十五日止，租用臺南市○○區○○路二
    三九號五樓，供不特定多數人在該處賭博財物以營利，因認
    被告子○○涉有供給賭博場所及聚眾賭博罪嫌。
二、按犯罪事實應依證據認定之，無證據不得推定其犯罪事實；
    不能證明被告犯罪者，應諭知無罪之判決，刑事訴訟法第一
    百五十四條、第三百零一條第一項分別定有明文。又事實之
    認定，應憑證據，如未能發現相當證據，或證據不足以證明
    ，自不能以推測或擬制之方法，以為裁判基礎，最高法院四
    十年臺上字第八六號著有判例可資參照。
三、本件公訴人認被告子○○涉有刑法第二百六十八條之罪嫌，
    係以被告子○○之供述、證人午○○之證述及扣案如附表二
    所示電話聯絡表等物品，為其論據。訊據被告子○○堅決否
    認有何賭博犯行，辯稱：遭警查獲當日，伊並無在現場賭博
    ，亦無介紹午○○前往現場賭博等語。
四、查證人午○○於本院審理時，證述：案發時，伊以賣清潔劑
    為業，當日係被告子○○要伊載貨到系爭地址，表示自己要
    買外，順便幫忙介紹生意，伊先到現場，等待被告子○○前
    來期間，伊並沒有參與賭博等語。又證人午○○當日被訴賭
    博一案，並經本院以九十五年易字第五００號判決無罪在案
    ，復有前開判決一份在卷可稽。足證被告子○○並無邀約證
    人午○○前往現場賭博一事。又證人即同案被告丙○○復於
    本院審理時證以：被告子○○並未投資賭場，且被告子○○
    眼睛不好沒辦法賭博，只是偶而找辛○○聊天、泡茶等語，
    核與證人即同案被告丁○○於本院證述情節大致相符，堪認
    證人丙○○上開證述情節為真實可採。此外，扣案之「電話
    聯絡表」上縱使載有「包仔（即被告子○○之綽號）」之聯
    絡電話，然此僅能證明被告子○○經常出入該處，或曾去該
    處賭博，尚無法憑此名單遽推論被告子○○即為經營賭場之
    相關人員。綜上，被告子○○固於偵查中供述伊前往該處打
    麻將，當日有邀約午○○前往現場等語，然公訴人就被告子
    ○○如何參與經營賭場或聚眾賭博等犯行，並無其他證據可
    資證明，自難以刑法第二百六十八條之罪名相繩。復查無其
    他積極證據證明被告子○○有何賭博犯行，揆諸前揭之說明
    ，自應為被告子○○無罪之諭知。
據上論斷，依刑事訴訟法第二百九十九條第一項前段、第三百零
一條第一項，刑法第二條第一項前段、第二十八條、第二百六十
八條、第二百六十六條第一項、第二項、第五十五條、修正施行
前刑法第四十一條第一項前段、刑法第三十八條第一項第二款，
刑法施行法第一條之一，廢止前罰金罰鍰提高標準條例第二條，
判決如主文。
本案經檢察官丑○○到庭執行職務
中　　華　　民　　國　　96　　年　　1　　月　　10　　日
　　　　　　　　　刑事第八庭  審判長法  官  彭喜有
                                    法  官  李東柏
                                    法　官　王慧娟
以上正本證明與原本無異。
如不服本判決，應於判決送達後10日內，向本院提出上訴狀（應
附繕本）。
　　　    　　　　　　　　　　　　　書記官　吳姁穗
中　　華　　民　　國　　96　　年　　1　　月　　10　　日
附表一：
┌───┬───────────┬─────┬─────┐
│編 號 │  扣 案 物 品 名 稱   │ 數   量  │ 備  註   │
├───┼───────────┼─────┼─────┤
│  1   │麻將                  │一袋      │同附表二  │
│      │                      │          │編號1     │
├───┼───────────┼─────┼─────┤
│  2   │客輸贏表              │一張      │          │
├───┼───────────┼─────┼─────┤
│  3   │凱悅公司會計憑證      │八份      │          │
├───┼───────────┼─────┼─────┤
│  4   │凱悅公司帳目明細表    │八張      │          │
├───┼───────────┼─────┼─────┤
│  5   │凱悅公司工薪資表      │四張      │          │
├───┼───────────┼─────┼─────┤
│  6   │百貨及凱悅現金簿      │二本      │          │
├───┼───────────┼─────┼─────┤
│  7   │凱悅公司電話聯絡簿    │二本      │          │
├───┼───────────┼─────┼─────┤
│  8   │凱悅公司房屋租賃契約書│五本      │          │
├───┼───────────┼─────┼─────┤
│  9   │陳副總及凱悅雜記簿    │二本      │          │
├───┼───────────┼─────┼─────┤
│ 10   │凱悅公司名片          │三張      │          │
├───┼───────────┼─────┼─────┤
│ 11   │凱悅公司電話表磁碟片  │二片      │          │
├───┼───────────┼─────┼─────┤
│ 12   │凱悅公司轉帳傳票、支票│二一張    │          │
│      │影本、百貨公司資產、負│          │          │
│      │債及損益表、員工薪資出│          │          │
│      │勤表                  │          │          │
├───┼───────────┼─────┼─────┤
│ 13   │廠商付款簽收簿、現金簿│二本      │          │
├───┼───────────┼─────┼─────┤
│ 14   │百貨公司分類帳、資料本│二本      │          │
├───┼───────────┼─────┼─────┤
│ 15   │凱悅公司資金帳冊      │一本      │          │
│      │                      │          │          │
├───┼───────────┼─────┼─────┤
│ 16   │凱悅公司國外賭場傳真資│十三張    │          │
│      │料                    │          │          │
└───┴───────────┴─────┴─────┘
  附表二：
┌───┬───────────┬─────┬─────┐
│編 號 │  扣 案 物 品 名 稱   │ 數   量  │ 備   註  │
├───┼───────────┼─────┼─────┤
│  1   │麻將                  │一袋      │同附表一  │
│      │                      │          │編號1     │
├───┼───────────┼─────┼─────┤
│  2   │撲克牌                │五０五副  │現場扣得  │
├───┼───────────┼─────┼─────┤
│  3   │籌碼                  │一袋      │現場扣得  │
├───┼───────────┼─────┼─────┤
│  4   │紙牌籌碼              │一袋      │現場扣得  │
├───┼───────────┼─────┼─────┤
│  5   │天九牌                │二副      │現場扣得  │
├───┼───────────┼─────┼─────┤
│  6   │骰子                  │一袋      │現場扣得  │
├───┼───────────┼─────┼─────┤
│  7   │仟元玩具便條鈔票      │一袋      │現場扣得  │
├───┼───────────┼─────┼─────┤
│  8   │計分表                │一袋      │現場扣得  │
├───┼───────────┼─────┼─────┤
│  9   │Ａ３計分帳表          │二紙      │現場扣得  │
├───┼───────────┼─────┼─────┤
│ 10   │監視器                │五個      │辛○○所有│
├───┼───────────┼─────┼─────┤
│ 11   │監視器螢幕            │四個      │辛○○所有│
├───┼───────────┼─────┼─────┤
│ 12   │無線電對講機          │七具      │辛○○所有│
├───┼───────────┼─────┼─────┤
│ 13   │租賃契約書            │二本      │辛○○所有│
├───┼───────────┼─────┼─────┤
│ 14   │記帳單                │二一張    │卯○○二張│
│      │                      │          │甲○○九張│
│      │                      │          │乙○○十張│
├───┼───────────┼─────┼─────┤
│ 15   │記事本                │九本      │辛○○三本│
│      │                      │          │丙○○六本│
├───┼───────────┼─────┼─────┤
│ 16   │筆記本                │二本      │卯○○所有│
├───┼───────────┼─────┼─────┤
│ 17   │電話聯絡簿            │二本      │辛○○一本│
│      │                      │          │巳○○一本│
├───┼───────────┼─────┼─────┤
│ 18   │電話一覽表            │四張      │辛○○所有│
├───┼───────────┼─────┼─────┤
│ 19   │日記本內之現場經營人員│一張      │丁○○所有│
│      │電話聯絡表            │          │          │
├───┼───────────┼─────┼─────┤
│ 20   │聯絡電話及帳目表等雜記│十二張    │丙○○所有│
│      │紙                    │          │          │
├───┼───────────┼─────┼─────┤
│ 21   │賭資                  │二百八十二│          │
│      │                      │萬九千八百│          │
│      │                      │元        │          │
└───┴───────────┴─────┴─────┘
